【裁判字號】    90,上易,3665
【裁判日期】    901130
【裁判案由】    違反槍砲彈藥刀械管制條例
【裁判全文】
臺灣高等法院刑事判決                            九十年度上易字第三六六五號
    上  訴  人  臺灣臺北地方法院檢察署檢察官
    被      告  甲○○
右上訴人因被告違反槍砲彈藥刀械管制條例案件，不服臺灣臺北地方法院九十年度易
字第一二四四號，中華民國九十年九月二十八日第一審判決（聲請簡易處刑案號：臺
灣臺北地方法院檢察署九十年度偵字第八三一○號，原審改依通常程序審理），提起
上訴，本院判決如左：
    主  文
原判決撤銷。
甲○○於夜間，於公共場所，未經許可攜帶刀械，處有期徒刑參月，如易科罰金，以
參佰元折算壹日。緩刑貳年。扣案蝴蝶刀壹把沒收。
    事  實
一、甲○○前於民國八十二年十二月十五日因違反麻醉藥品管理條例案件，經臺灣板
    橋地方法院判處有期徒刑四月，於八十三年五月二十六日經本院駁回其上訴而確
    定，於八十三年十月四日執行完畢（不構成累犯）。詎於八十八年十二月下旬某
    日日間，為賣菜及割取箱子上之膠帶之用，乃在臺北市士林地區不詳藝品店，購
    得經內政部警政署公告管制持有之蝴蝶刀一把，竟未經許可，經由道路之公共場
    所，將之攜帶回臺北縣鶯歌鎮○○路一七七號五樓住處存放持有。又自九十年二
    月中旬某日起，以同前之目的，將上開蝴蝶刀置於其所有車牌Ｂ三─六七一號營
    業用小客車後車箱內，並駕駛該營業用小客車，持續於每日凌晨四時許之夜間至
    日間，往返於上開住處及工作之臺北市○○○路○段環南市場，而未經許可攜帶
    刀械於臺北縣、市區道路、市場等公共場所。迄同年四月二日凌晨四時三十分許
    ，甲○○將上開車輛自上開住處駛往臺北市○○○路○段二八一號前之公共場所
    停放休息等待凌晨五點上班時，為警查獲，並扣得其所有上開之蝴蝶刀一把。
二、案經臺北市政府警察局萬華分局報告臺灣臺北地方法院檢察署檢察官聲請簡易判
    決處刑，原審改依通常程序審理。
    理  由
一、被告甲○○雖經本院合法傳訊未到庭，惟右揭犯罪事實，業據其於偵查、原審審
    理時坦承不諱，且扣案之刀械經送請臺北市政府警察局鑑驗結果，認其刀刃八點
    五公分單面開鋒，刀柄可折合成刀把，符合管制刀械蝴蝶刀之圖例及說明要件，
    確屬管制之蝴蝶刀無誤，有該局九十年五月十四日北市警保字第九○二五二○八
    七○○號函一件及刀械照片一幀在卷（參見偵查卷第十八至十九頁）可證，並有
    該蝴蝶刀一把扣案可資佐證，足見被告之自白與事實相符，應堪採信。本件事證
    明確，被告犯行堪以認定，應依法論科。
二、按蝴蝶刀於八十一年八月十日經內政部警政署以臺內警字第八一八二二八一號
    函公告未經許可不得持有，核被告所為，係犯槍砲彈藥刀械管制條例第十五條第
    一款、第二款於夜間於公共場所，未經許可攜帶刀械罪。被告攜帶刀械前後之單
    純持有刀械行為，為攜帶之高度行為吸收，不另論單純持有刀械罪。又被告先後
    多次於夜間，於公共場所，未經許可攜帶刀械之犯行，因犯罪動機均為工作上割
    取箱子上之膠帶之用，且持有之行為僅有一個，可認為係一個行為之繼續，而僅
    得依情節較重之於夜間，於公共場所，未經許可攜帶刀械之罪論處。又被告於公
    共場所於夜間攜帶刀械部分雖未據檢察官提起公訴，然此與起訴之持有刀械罪，
    有高低度之吸收關係，應為起訴效力所及，本院自得併予審究。
三、原審認被告罪證明確，予以論罪科刑，固非無見。惟原審認被告先前購買蝴蝶刀
    一把之目的為供觀賞之用，然查卷證資料並無所據，且原審在被告一個持有刀械
    之行為中，割裂被告前後未經許可攜帶刀械之行為而分論併罰，及認定其中部分
    之攜帶刀械之行為為連續犯，均有未洽。檢察官以上開本院說明之理由提起上訴
    ，為有理由，本院自應將原判決予以撤銷改判。爰審酌被告購買扣案蝴蝶刀係供
    其在環南市場賣菜，切割紙箱使用，並未持之有不法犯行，及犯罪、手段、品行
    、智識程度、所生危害及犯罪後坦承犯行，態度良好等一切情狀，量處如主文第
    二項所示之刑，並諭知易科罰金之折算標準，以資懲儆。又查被告前於八十二年
    十二月十五日因違反麻醉藥品管理條例案件，經臺灣板橋地方法院判處有期徒刑
    四月，於八十三年五月二十六日經本院駁回其上訴而確定，於八十三年十月四日
    執行完畢後，五年以內未曾受有期徒刑以上刑之宣告，此有本院被告全國前案紀
    錄表、臺灣高等法院檢察署刑案紀錄簡覆表各一件在卷可按，因一時失慮，致觸
    犯本案犯行，經此刑之教訓，當知所警惕，信無再犯之虞，本院認為前開對其宣
    告之刑，以暫不執行為適當，並宣告緩刑二年，用啟自新。扣案之蝴蝶刀一把，
    為違禁物，依刑法第三十八條第一項第一款規定宣告沒收。
四、被告經合法傳喚，無正當之理由不到庭，爰不待其陳述，逕行判決。
據上論斷，應依刑事訴訟法第三百七十一條、第三百六十九條第一項前段、第三百六
十四條、第二百九十九條第一項前段，槍砲彈藥刀械管制條例第十五條第一款、第二
款，刑法第十一條前段、第四十一條第一項前段、第七十四條第二款、第三十八條第
一項第一款，罰金罰鍰提高標準條例第二條，判決如主文。
本案經檢察官賴俊雄到庭執行職務。
中      華      民      國    九十      年     十一     月     三十     日
                              臺灣高等法院刑事第二十三庭
                                  審判長法  官  黃  瑞  華
                                        法  官  宋      祺
                                        法  官  雷  雯  華
右正本證明與原本無異。
不得上訴。
                                        書記官  陳  思  云
中      華      民      國    九十      年     十一     月     三十     日
附錄：本案論罪科刑法條全文
槍砲彈藥刀械管制條例第十五條第一款、第二款
未經許可攜帶刀械而有下列情形之一者，處二年以下有期徒刑：
一、於夜間犯之者。
二、於車站、埠頭、航空站、公共場所或公眾得出入之場所犯之者。
三、結夥犯之者。


司法院資訊處製作；財團法人民間司法改革基金會備份。
